臺灣臺北地方法院民事裁定　　　　　　　 96年度聲字第302號
聲　請　人　己○○
　　　　　　　　　　　　樓
　　　　　　丁○○○
　　　　　　庚○○
　　　　　　辛○○
共　　　同
訴訟代理人　戊○○
相　對　人　壬○○
　　　　　　丙○○
　　　　　　乙○○
　　　　　　臺北縣新店市公所
上　一　人
法定代理人　甲○○
上列當事人間聲請停止執行事件，本院裁定如下：
    主  文
聲請人供擔保新臺幣柒拾陸萬壹仟壹佰伍拾伍元後，本院九十五
年度執字第二三二八三號執行事件之強制執行程序，於本院九十
六年度訴字第五七三號執行異議之訴事件判決確定前應暫予停止
。
    理  由
一、按有回復原狀之聲請，或提起再審或異議之訴，或對於和解
    為繼續審判之請求，或提起宣告調解無效之訴、撤銷調解之
    訴，或對於許可強制執行之裁定提起抗告時，法院因必要情
    形或依聲請定相當並確實之擔保，得為停止強制執行之裁定
    ，強制執行法第18條第2 項定有明文。復按法院依強制執行
    法第18條第2 項定擔保金額而准許停止強制執行之裁定者，
    該項擔保係備供債權人因停止執行所受損害之賠償，其數額
    應依標的物停止執行後，債權人未能即時受償或利用該標的
    物所受之損害額，或其因另供擔保強制執行所受之損害額定
    之，非以標的物之價值或其債權額為依據（最高法院91年度
    台抗字第429號裁判意旨參照）。
二、查本件聲請人以其已對相對人台北縣新店市公所聲請強制執
    行之本院95年度執字第23283 號強制執行事件提起債務人異
    議之訴，該執行程序倘不停止執行，其將受有難以回復之損
    害為由，陳明聲請上開執行事件於其所提債務人異議之訴事
    件判決確定前暫予停止執行等語，經本院依職權調閱前揭執
    行卷宗及96年度訴字第573 號執行異議之訴卷宗審究後，核
    與強制執行法第18條第2 項規定相符，聲請人之聲請為有理
    由，應予准許。又相對人台北縣新店市公所係以本院91年度
    重訴字第1609號、台灣高等法院92年度上字第304 號民事判
    決及最高法院95年度台上字第315 號民事裁定為執行名義，
    聲請本院民事執行處強制執行，命聲請人庚○○、己○○及
    第三人李麗貞、劉皖婷應將坐落台北縣新店市○○路232 地
    號土地上以鋼架鐵皮造之第二層房屋拆除，並將土地返還相
    對人，命聲請人辛○○、第三人李麗貞、劉皖婷應將坐落台
    北縣新店市○○路232 地號、232-1 地號、232-2 地號土地
    上以鋼架鐵皮造之第二層房屋拆除，並將土地返還相對人，
    命聲請人庚○○、己○○、第三人李麗貞、劉皖婷應給付相
    對人新台幣（下同）463,864 元，命聲請人辛○○、第三人
    李麗貞、劉皖婷應給付相對人162,737 元，並命聲請人庚○○、己○○及第三人李麗貞、劉皖婷自91年1 月1 日起至遷
    讓返還上開房屋、土地之日止，按年給付相對人140,825 元
    ，及聲請人辛○○、第三人李麗貞、劉皖婷應自91年1 月1
    日起至遷讓房屋、土地之日止，按年給付相對人51,332元，
    亦經本院調取95年度執字第23283 號執行卷宗核閱無誤。而
    本件聲請人於95年12月5 日提起本件執行異議之訴，訴訟標
    的金額未逾150 萬元，參考各級法院辦案期限實施要點規定
    ，第一、二審通常程序審判案件之期限分別為1 年4 個月、
    2 年，共計3 年4 個月，則兩造間執行異議之訴審理期限約
    需3 年4 個月，預估為聲請人提起執行異議之訴獲准停止執
    行因而致相對人之執行延宕之期間，而相對人台北縣新店市
    公所因未能即時利用上開標的物所受損害應為原本可取得相
    當於租金之利益，其因未能及時受償上開金額之損害則為該
    等金額按法定利率計算之利息，則依台灣高等法院92年度上
    字第304 號民事判決認定聲請人庚○○、己○○、第三人李
    麗貞、劉皖婷無權占用相對人台北縣新店市公所所有土地，
    每年可受有相當於租金之不當利益140,825 元，聲請人辛○○及第三人李麗貞、劉皖婷無權占用相對人台北縣新店市公
    所所有土地，每年可受有相當於租金之不當利益51,332元計
    算，相對人因此所受損失為640,523 元（計算式：140,825
    Ⅹ（3+1/3）+51,332Ⅹ（3+4/12）＝640,523.33，元以下四
    捨五入），加上相對人台北縣新店市公所因無法受償上開金
    額，按法定利率年息5 ％計算損失約為120,632 元（計算式
    ：（463, 864/4Ⅹ2 （因係由聲請人庚○○、己○○與第三
    人李麗貞、劉皖婷共同支付，故應按人數分擔）+162,737/3
    （因係由聲請人辛○○與第三人李麗貞、劉皖婷共同支付，
    故應按人數分擔）+ （140,825 Ⅹ5 （年，即91年1 月1 日
    起至95年12月31日止）/4Ⅹ2+51,332Ⅹ5/3）） ×5%×（
    3+4/12）＝120,632.25，元以下四捨五入），合計應以其概
    數761,155 元認作為相對人台北縣新店市公所因聲請人提起
    執行異議之訴因而停止執行致未能即時受償之損害額。
三、依強制執行法第18條第2項，裁定如主文。
中　　華　　民　　國　　96　　年　　1 　　月　　31　　日
                  臺灣臺北地方法院民事第三庭
                          法　官　管靜怡
以上正本係照原本作成。
如對本裁定抗告須於裁定送達後10日內向本院提出抗告狀，並繳
納抗告費新臺幣1,000元。
中　　華　　民　　國　　96　　年　　1 　　月　　31　　日
                          書記官　趙郁涵
